臺灣高雄地方法院刑事裁定
111年度撤緩字第81號
聲  請  人  臺灣高雄地方檢察署檢察官
受  刑  人  劉育豪


上列受刑人因詐欺案件，經檢察官聲請撤銷緩刑之宣告（111年
度執聲字第1108號），本院裁定如下：
    主  文
劉育豪之緩刑宣告撤銷。
    理  由
一、聲請意旨詳如附件聲請書所載。
二、經查，受刑人劉育豪前因幫助詐欺案件，經本院於民國109
    年3月11日以109年度簡字第474號判決判處有期徒刑2月，如
    易科罰金，以新臺幣(下同)1000元折算1日，緩刑2年，緩刑
    期間付保護管束，並應接受法治教育2場次，及於判決確定
    之日起6個月內，向被害人陳振哲支付損害賠償1萬5000元（
    下稱前開判決），又被告提起上訴後，經本院以109年度簡
    上字第133號予以駁回，於109年9月30日確定在案，有臺灣
    高等法院被告前案紀錄表、該案判決書在卷可查。
三、聲請意旨所指本件有撤銷緩刑宣告原因之審酌：
　㈠聲請意旨認受刑人未遵期報到接受保護管束部分：
　⒈按受保護管束人在保護管束期間內，應遵守左列事項：一、
    保持善良品行，不得與素行不良之人往還。二、服從檢察官
    及執行保護管束者之命令。三、不得對被害人、告訴人或告
    發人尋釁。四、對於身體健康、生活情況及工作環境等，每
    月至少向執行保護管束者報告1 次。五、非經執行保護管束
    者許可，不得離開受保護管束地；離開在10日以上時，應經
    檢察官核准；又受保護管束人違反前條各款情形之一，情節
    重大者，檢察官得聲請撤銷保護管束或緩刑之宣告，保安處
    分執行法第74條之2 及第74條之3 第1 項分別定有明文。而
    違反上開保安處分執行法第74條之2 各款所定事由，是否確
    屬「情節重大」，應斟酌是否得確保達成保安處分執行命令
    、宣告緩刑之目的，及是否已難收其預期之效果而確有執行
    刑罰之必要為斷。　
　⒉於前開判決確定後，經臺灣高雄地方檢察署執行，受刑人於1
    10年7月27日、110年12月21日、111年2月15日、111年3月15
    日、111年4月7日、111年5月26日未至該署執行保護管束，
    經本院核閱該署111年度執聲字第1108號卷所附紀錄屬實。
    然觀諸卷內資料，相關告誡函、通知被告應遵期於前揭時間
    前往高雄地檢署報到之函文，就受刑人之戶籍地「高雄市○○
    區○○路000巷00號3樓之2」部分，均僅記載不能送達，而未
    以寄存送達等方式合法送達，此有高雄地檢署送達證書在卷
    為憑。是受刑人固有前述未報到執行保護管束之事實，然相
    關通知既未合法送達，尚難遽認受刑人未於上揭期日報到執
    行，係欠缺履行前揭緩刑宣告所附條件之主觀意願，而未服
    從保護管束命令。是聲請意旨稱受刑人經傳喚均未遵期前往
    報到執行，已違反保護管束應遵守情節重大等情，難認有據
    。
　㈡聲請意旨認受刑人另涉洗錢防制法、商業會計法案件部分：
    　　
　⒈又受緩刑之宣告，於緩刑期內因故意犯他罪，而在緩刑期內
    受6月以下有期徒刑、拘役或罰金之宣告確定，足認原宣告
    之緩刑難收其預期效果，而有執行刑罰之必要者，得撤銷其
    宣告；前項撤銷之聲請，於判決確定後6月以內為之，刑法
    第75條之1第1項第2款、第2項、第75條第2項分別定有明文
    。而審認緩刑宣告是否「得」撤銷之實質要件，需「足認原
    宣告之緩刑難收其預期效果，而有執行刑罰之必要」。故於
    「得」撤銷緩刑之情形，法官應依職權本於合目的性之裁量
    ，妥適審酌受刑人所犯前後數罪間，關於法益侵害之性質、
    再犯之原因、違反法規範之情節是否重大、受刑人主觀犯意
    所顯現之惡性及其反社會性等，是否已使前案原為促使惡性
    輕微之受刑人或偶發犯、初犯改過自新而宣告之緩刑，已難
    收其預期之效果，而確有執行刑罰之必要。
　⒉受刑人另涉犯幫助犯洗錢防制法第14條第1項之洗錢罪，固經
    臺灣臺中地方法院以110年度金簡字第111號判決判處有期徒
    刑2月，併科罰金5000元，然該案尚無確定之紀錄，有臺灣
    高等法院被告前案紀錄表等在卷可稽，自無從以未確定之罪
    刑，遽認原宣告之緩刑難收其預期效果，而有執行刑罰之必
    要，是聲請意旨前開所指尚難憑採，此部分聲請應予駁回。
　⒊再者，受刑人於緩刑期前之105年11月間起至106年6月間，另
    犯業會計法第71條第1款商業負責人以明知為不實之事項而
    填製會計憑證、修正前稅捐稽徵法第43條第1項幫助納稅義
    務人以不正當方法逃漏稅捐等罪，經臺灣臺北地方法院以11
    1年度簡字第761號判決判處拘役40日，並於111年7月5日確
    定（下稱後案）等情，有各該判決、臺灣高等法院被告前案
    紀錄表等在卷可稽。是受刑人在前案緩刑前故意犯後案，而
    在緩刑期內受拘役之宣告刑確定等情，堪予認定。惟本院審
    酌受刑人所犯前後二案之犯罪性質、手法及侵害法益不同，
    非屬再犯相同或相類之罪，彼此間之關連性甚為薄弱，況受
    刑人於後案僅受拘役40日之宣告刑，顯見後案違反法規範之
    情節及惡性均尚非重大，自難以其所犯後案遽認有高度之法
    敵對意識或反社會性，或推斷前案緩刑宣告已難收預期之效
    果而有執行刑罰之必要。從而，聲請人此部分聲請，尚難准
    許，應予駁回。
　㈢聲請意旨認受刑人未依判決所定緩刑條件向被害人支付賠償
    金額部分：
　⒈按受緩刑之宣告，而違反第74條第2項第1款至第8款所定負擔
    情節重大者，足認原宣告之緩刑難收其預期效果，而有執行
    刑罰之必要者，得撤銷其緩刑宣告，刑法第75條之1第1項第
    4款定有明文。又刑法第75條之1第1項第4款所稱情節重大，
    係指犯罪行為人顯有履行負擔之可能，而隱匿或處分其財產
    、故意不履行、無正當事由拒絕履行或顯有逃匿之虞等情事
    而言。是以法院於審查檢察官聲請撤銷緩刑之案件時，即不
    應僅以犯罪行為人違反刑法第74條第2項第1款至第8款所定
    負擔，即必然撤銷緩刑，而應同時審認其違反緩刑所定負擔
    ，是否有上述立法理由所例示「顯有履行負擔之可能，而隱
    匿或處分其財產」、「故意不履行」、「無正當事由拒絕履
    行」或「顯有逃匿之虞」等，而足認情節重大，並足認有原
    宣告之緩刑難收其預期效果，而有執行刑罰之必要之情事。
　⒉查受刑人自受緩刑宣告迄今，雖陳稱欲賠償被害人，卻迄今
    尚未實際向被害人支付賠償等情，有高雄地檢署執行通知函
    、本院公務電話記錄在卷可稽，足認受刑人確有違反刑法第
    74條第2項第3款所定負擔之情形甚明。本院審酌以向被害人
    支付賠償為負擔之緩刑，不僅在給與被告利益，使其能有改
    過遷善機會，亦期使被告能「適時」填補其損害，而兼有保
    護被害人之功能。本件受刑人自前開判決確定後，迄今均無
    在監在押情形，有其在監在押紀錄表可查，堪認其客觀上並
    無不能履行緩刑所附負擔之情事，惟受刑人迄今均未依上開
    確定判決所附緩刑負擔賠償被害人，則於此等受刑人在法院
    宣告緩刑後，長期無正當事由未履行負擔之情況下，若受刑
    人卻仍可享受緩刑之利益，顯失事理之平，更難認符合緩刑
    制度之本旨。是本院審酌受刑人無正當事由卻從未履行任何
    緩刑所附負擔、緩刑期間又即將期滿，若不予以撤銷緩刑，
    實難維持原判決緩刑條件之公信力、促使受刑人自新及適度
    填補其犯罪所生之損害、保障被害人之利益。綜上，本院認
    受刑人違反情節重大，原宣告之緩刑難收其預期效果，而有
    執行刑罰之必要，是聲請人依刑法第75條之1第1項第4 款之
    規定聲請撤銷緩刑之宣告，經核並無不合，應予准許，爰裁
    定撤銷受刑人所受緩刑之宣告。　
四、依刑事訴訟法第476條、刑法第75條之1第1項第4款，裁定如
　　主文。
中　　華　　民　　國　　111 　年　　9 　　月　　14　　日
                  刑事第十二庭  法　官  姚億燦
以上正本證明與原本無異。
如不服本裁定，應於送達後5日內，向本院提出抗告狀。
中　　華　　民　　國　　111 　年　　9 　　月　　14　　日
                                書記官  李欣妍